臺灣高雄地方法院刑事判決
110年度易字第357號
公  訴  人  臺灣高雄地方檢察署檢察官          
被      告  洪珮慈



上列被告因妨害名譽案件，經檢察官提起公訴（110年度偵字第6
014號、第19141號），本院判決如下：
    主  文
洪珮慈犯誹謗罪（附表編號1至3），處有期徒刑肆月，如易科罰
金，以新臺幣壹仟元折算壹日。又犯公然侮辱罪（附表編號4）
，處拘役伍拾日，如易科罰金，以新臺幣壹仟元折算壹日。
    事  實
一、洪珮慈（所涉妨害自由、強制及恐嚇罪嫌部分，經檢察官另
    為不起訴處分確定）為高雄市○○區○○○路00號金品大樓社區
    之管理委員會委員，黃玲儀為該社區住戶，雙方前有嫌隙。
    詎洪珮慈竟基於公然侮辱及誹謗之犯意，於附表編號1至3所
    示時間，在如所示多數人得以共見共聞之地點，接續以所示
    之言詞辱罵黃玲儀，並傳述足以毀損黃玲儀名譽之事，貶損
    黃玲儀之人格及社會評價。另基於公然侮辱之犯意，於附表
    編號4所示時間，在如所示多數人得以共見共聞之地點，以
    所示之言詞辱罵黃玲儀，足以貶抑黃玲儀之人格及社會評價
    。
二、案經黃玲儀訴由臺灣高雄地方檢察署檢察官偵查起訴。
    理  由
壹、證據能力之判斷
    被告以外之人於審判外之陳述雖不符前4條之規定，經當事
    人於審判程序同意作為證據，法院審酌該言詞陳述或書面陳
    述作成時之情況，認為適當者，亦得為證據；當事人、代理
    人或辯護人於法院調查證據時，知有前項不得為證據之情形
    ，而未於言詞辯論終結前聲明異議者，視為有前項之同意，
    刑事訴訟法第159條之5定有明文。本判決所引各項傳聞證據
    ，雖係被告以外之人審判外陳述，然當事人於本院審理時對
    於該等證據能力均不爭執，於言詞辯論終結前亦未聲明異議
    ，復審酌該等證據方法作成時並無違法不當或證明力明顯過
    低之瑕疵，依前開規定俱有證據能力。又本院所引之非供述
    證據，與本案均有關聯性，且查無違反法定程序取得之情，
    依刑事訴訟法第158條之4反面解釋，亦均有證據能力。
貳、認定事實所憑之證據及理由
    訊據被告洪珮慈矢口否認有公然侮辱及誹謗之犯行，辯稱：
    附表編號1至3部分，聽錄音檔是我的聲音，但沒有影像，不
    能證明我講這些話時告訴人黃玲儀有在場；就算告訴人在場
    ，現場也有其他人，我也可能是對其他人講。錄音檔沒有影
    像，無法證明我講這些話的地點是在管理室公開場所。且告
    訴人會變造錄音內容，對話內容可能遭剪接，無法證明我有
    說這些話。就算我真的有對告訴人說這些話，也是根據事實
    及個人價值判斷提出主觀及相關聯的事實及評論，這都是涉
    及大樓住戶的利益，可受公評，沒有誹謗、公然侮辱告訴人
    的真實惡意。附表編號4部分，我與管理員莊宜瑞一同去8樓
    看巡邏路線，我有講這些話，是跟8樓一位住戶講，讓她評
    評理，讓她了解告訴人長期阻擾管理員及管委會委員執行公
    共事務，但日期不是告訴人指訴的那一天，告訴人提出的錄
    音檔有經剪接變造。我陳述的是事實，也跟大樓公共事務有
    關，可受公評，沒有公然侮辱的真實惡意云云。經查：
一、附表編號1至3部分　　
　㈠證人即保全賴冠佑於偵查中證稱：我於109年8月間，任職常
    安保全股份有限公司，經派駐高雄市○○區○○○路00號金品大
    樓擔任保全，值班位置在金品大樓1樓管理室前，該處為大
    樓公共區域之開放空間，109年8月13日22時13分許、109年8
    月14日20時35分許、109年8月15日21時49分許，我擔任保全
    工作。（經檢察事務官播放告訴人提供之錄音檔）錄音檔的
    對話是被告的聲音，她和告訴人因為繳納管理費事宜有糾紛
    。對於檢察事務官勘驗筆錄內容沒有意見，內容都屬實，是
    被告與告訴人的對話，錄音檔內容與當時對話內容都一樣。
    錄音檔中「肖查某」、「胎哥（臺語，下同）」、「胎哥生
    」、「流氓」、「流氓婆」、「幹妳祖媽」、「一大堆」，
    都是被告對告訴人說的，是在說告訴人，在場只有我跟被告
    及告訴人3個人，也只有她們兩個在對話而已，被告當著告
    訴人的面一直罵告訴人，不是說告訴人是在說誰？等語（他
    字卷第209頁至第214頁）。
　㈡另經本院當庭勘驗告訴人所提供之錄音檔，互核勾稽各檔案
    之時間，檔案第2卷（109年8月13日22時13分許），被告出
    言「像你瘋女人」、「像你這樣胎哥」、「下三濫」等語。
    檔案第5、6卷（109年8月14日20時35分許），被告出言「沒
    有人像你那麼骯髒齷齪的」、「你不要想說大家像你一樣胎
    哥生」、「那如果是別人，就像你這樣袂見袂笑（臺語，下
    同），就不敢在這裡了啦」、「袂見袂笑，ㄡ，真的是袂見
    袂笑」、「人家在給你摸胸，要摸也要摸一個比較漂亮的，
    摸到這個胎哥女人，一下說這個男人是他老公，又說不是他
    老公，一大堆啦！胎哥嘛卡差不多」、「瘋女人，瘋未好」
    、「袂見袂笑，主委勒、主鬼勒，財委？」、「幹妳祖媽」
    、「袂見袂笑」、「給妳祖媽耍流氓？妳祖媽因為你昨天耍
    流氓，妳祖媽要貼給大家看，才知道你是流氓婆，袂見袂笑
    」、「你可以在這邊耍流氓婆，妳祖媽把你的相片拿出來給
    別人看」、「你什麼東西啊，你啊，袂見袂笑」、「最不要
    臉的就你們一堆，下西下症（臺語）」等語。檔案第7卷（1
    09年8月15日21時49分許），被告出言「你的胎哥代(臺語)
    還怕人家說啊？」、「你這個人，最不要臉的就是你啦，袂
    見袂笑，你要做主委、財委，你看人家都在問嘛，袂見袂笑
    」等語。
　㈢經本院另勘驗被告自行提出之監視器錄音錄影光碟（檔名為
    「00000000_20h34m_ch0100_00_14-00_01_43」，被告並於
    光碟上以藍筆書寫「109年8月14日20時35分許事發現場監視
    影音光碟」），勘驗內容為：監視器錄影畫面一開始顯示時
    間為109年8月14日20時34分15秒。可見到身穿黃色上衣、黑
    色短褲之婦女（告訴人），與身穿粉色上衣之男性管理員在
    櫃檯接洽事宜。稍後穿淡粉色上衣、黑色短裙、手拿提包之
    婦女(被告)，從畫面右下角走出，靠近櫃檯。此份影音光碟
    所側錄到之對話內容，均與告訴人所提出之錄音光碟第5卷
    內容相符，於畫面中亦可見被告多次以手指向告訴人發言等
    情，有本院勘驗筆錄在卷足憑（易字卷第242頁）。
　㈣則經本院當庭依序勘驗告訴人所提錄音檔及被告自行提出之
    影音檔，經互核比對，兩者內容吻合，並與告訴人歷次指述
    之情節相符，除足認告訴人所指非虛，益見告訴人所提錄音
    檔確實與案發過程、情節相符，並無何剪接或偽變造之情事
    。且由被告自行提出之影音光碟即足見，案發現場確在金品
    大樓1樓管理室前之櫃檯，而屬多數人可共見共聞之公共場
    所。此外，參與對話者僅有被告、告訴人及管理員，而對話
    過程中告訴人稱「那個…洪珮慈，我的16,200元…」等語，被
    告接續回以「怎樣？」、「給你，你收據沒拿來我怎麼給你
    ？」、「我為什麼要現在馬上給你？」、「黃玲儀，妳祖媽
    在等你的收據」、「你的收據沒有拿來，妳祖媽拿什麼錢給
    你」等語，足見整起事件係因告訴人繳納管理費而起，被告
    主要發言對象亦為告訴人，佐以本院勘驗影音檔中可見到被
    告身軀面向告訴人，多次手指告訴人等肢體動作，益徵證人
    賴冠佑證稱被告前開言詞均係在多數人可共見共聞之公共場
    所，對告訴人為之等語，確屬信而有徵。被告辯稱：沒有影
    像足證案發地點在公共場所、沒有影像足證告訴人在場、無
    法證明其係針對告訴人發言云云，均為臨訟卸責之詞，不足
    採取。
　㈤刑法第311條所定4款規定，乃係刑法為調和言論自由與名譽
    權維護之價值權衡，就刑法第310條誹謗罪特設之阻卻違法
    事由（司法院大法官釋字第509號解釋理由書參照）。蓋誹
    謗係傳述、指摘某種足以毀損他人名譽之具體事實，該具體
    事實有可能與事實相符，亦可能純屬虛構，為了平衡言論自
    由及對於個人名譽及隱私之保護，使任何資訊盡可能自由流
    通，俾利各種言論均得以在言論自由市場內廣泛交流，而達
    真理愈辯愈明之境，刑法第310條第3項及第311條遂另設有
    誹謗罪不罰之規定。反之，公然侮辱則係以使人難堪為目的
    ，以言語、文字、圖畫或動作，抽象而籠統地侮弄辱罵，足
    以對於個人在社會上所保持的人格及地位達貶損其評價的程
    度，此種侮弄辱罵之言詞，有如個人對於美醜、善惡、好壞
    之判斷，純係主觀之評價，無真實與否之問題，亦不可能被
    證明為真正，更無何因自衛、自辯或就可受公評之事善意發
    表言論可言，當無刑法第310條第3項及第311條阻卻違法事
    由之適用（最高法院109年度台上字第3101號、110年度台上
    字第29號、110年度台上字第146號判決意旨參照）。本案如
    附表編號1所示「像你瘋女人」、「像你這樣胎哥」、「下
    三濫」等語。附表編號2所示「沒有人像你那麼骯髒齷齪」
    、「你不要想說大家像你一樣胎哥生」、「那如果是別人，
    就像你這樣袂見袂笑，就不敢在這裡了啦」、「袂見袂笑，
    ㄡ，真的是袂見袂笑」、「胎哥嘛卡差不多」、「瘋女人，
    瘋未好」、「袂見袂笑，主委勒、主鬼勒，財委？」、「幹
    妳祖媽」、「袂見袂笑」、「你是流氓婆，袂見袂笑」、「
    耍流氓婆」、「你什麼東西啊，你啊，袂見袂笑」、「最不
    要臉的就你們一堆，下西下症」等語。附表編號3所示「你
    的胎哥代還怕人家說啊？」、「最不要臉的就是你啦，袂見
    袂笑，你要做主委、財委，你看人家都在問嘛，袂見袂笑」
    等語，均係對於個人抽象、籠統地侮辱謾罵，而屬侮辱之範
    疇，依上開說明，已難認有適用刑法第310條第3項及第311
    條第3款對於可受公評之事為適當評論之阻卻違法事由之餘
    地。再者，從本案對話脈絡觀之，告訴人僅因前往繳納管理
    費時，與被告認知之管理費繳納內容、方式及收據繳付等事
    宜有落差，即遭被告接連以前開詞語羞辱，將告訴人貶抑為
    骯髒、齷齪、瘋女人、流氓婆、不要臉之人，此等文字顯均
    欲使告訴人難堪，而非出於善意發表言論，且所表達之內容
    流於對個人人格特質之主觀批評與謾罵，而達人身攻擊之程
    度，實難認屬能證明為真實且與公共利益有關，亦難認係對
    於大樓事項進行適當評論，故被告辯稱：所述內容均涉及大
    樓住戶利益，可受公評，沒有公然侮辱的真實惡意云云，尚
    難憑採。
　㈥刑法誹謗罪係以意圖散布於眾，而指摘或傳述足以毀損他人
    名譽之事，為其成立要件。行為人所指摘或傳述之事，必須
    具有足以損害被指述人名譽之具體事件內容，始有誹謗行為
    可言。而行為人所指摘或傳述之事是否「足以毀損他人名譽
    」，應就被指述人之個人條件以及指摘或傳述內容，以一般
    人之社會通念為客觀之判斷。被告另於附表編號2出言「人
    家在給你摸胸，要摸也要摸一個比較漂亮的，摸到這個胎哥
    女人，一下說這個男人是他老公，又說不是他老公，一大堆
    啦！」等語，此部分已非對於個人抽象、籠統地辱罵，而有
    傳述具體事件內容，而應檢視有無刑法第310條第3項及第31
    1條阻卻違法事由之適用。被告此部分對話係當面對告訴人
    為之，業如前述。然就此事其於案發後辯稱：因為有一位離
    職的管理員蔡崑濱，105年間多次跟我說6樓之3住戶何慧蓉
    告他摸她的胸部，結果不起訴，這件事我是在講何慧蓉云云
    （警一卷第5頁至第7頁、他字卷第116頁），是依被告所辯
    內容，被告亦知指稱胸部被摸一事之人並非告訴人；告訴人
    與被告對話過程中並曾回稱：我何時有告這一條，你搞清楚
    再說等語，有本院勘驗筆錄在卷足參（易字卷第241頁），
    則被告知悉指稱摸胸之人並非告訴人，猶然張冠李戴指謫告
    訴人，並於此一具體指謫下，接續稱「要摸也要摸一個比較
    漂亮的，摸到這個胎哥女人，一下說這個男人是他老公，又
    說不是他老公」，貶抑告訴人之外觀及人格，並意指告訴人
    關係複雜、為人不檢點，自屬具有足以損害被指述人名譽之
    具體事件內容。且此部分之具體指謫，被告除未能證明為真
    實，內容亦僅屬私德而與公共利益無關，更非對於可受公評
    之事之適當評論，當無刑法第310條第3項及第311條阻卻違
    法事由之適用，故被告辯稱：所述內容均涉及大樓住戶利益
    ，可受公評，沒有誹謗的真實惡意云云，亦難憑採。
二、附表編號4部分
　㈠證人即金品大樓管理員莊宜瑞於警詢及偵查中證稱：（經檢
    察事務官播放告訴人提供之錄音檔）對於檢察事務官勘驗筆
    錄內容沒意見，這是109年11月13日9時30分許，在高雄市○○
    區○○○路00號8樓之9告訴人住家門前的對話，因為被告與告
    訴人有發生糾紛，所以那天被告就叫我站在告訴人家門前，
    因為被告是管理委員會的委員，我才會聽她的，當時被告很
    生氣，說了一些不好聽的話。錄音檔內容與當時對話內容一
    致，錄音檔中的「瘋女人」、「在瘋」、「瘋成這樣」、「
    鴨霸」、「胎哥生」、「笑死人」、「不要臉」，都是被告
    說的，是針對告訴人說的，都是因為巡邏的事等語（警二卷
    第9頁至第10頁、偵一卷第57頁至第63頁）。證人即告訴人
    之女劉宥妡於偵查中證稱：門外是被告及管理員在說話，我
    是連續錄音，只是抓出來時就是2個檔案。我在我們家靠外
    面公共走道的紗窗那裡，將我母親買給我的一台錄影設備放
    在該處錄製的，當時我人站在門後面等語（偵一卷第41頁至
    第42頁）。
　㈡另經本院當庭勘驗告訴人所提供之錄音檔（共2個檔案，檔名
    分別為「2020-ll-00-00-00-00.mp3」、「2020-ll-00-00-0
    0-00.mp3」）。於檔名「2020-ll-00-00-00-00.mp3」之檔
    案中，被告出言「隔壁那個瘋女人」、「在瘋，奇怪，瘋成
    這個樣子，鴨霸欸」、「就是用這招，就胎哥生的」；於檔
    名「2020-ll-00-00-00-00.mp3」之檔案中，被告出言「他
    女兒是什麼東西啊，笑死人，袂見袂笑」等語。　
　㈢經本院另勘驗被告自行提出之監視器錄音錄影光碟，檔名「0
    0000000000000」，勘驗內容為：監視器錄影畫面一開始顯
    示時間為2020年11月13日9時50分31秒。9時51分57秒許，畫
    面中電梯打開並傳出女人的聲音。9時51分58秒至59秒間，
    身穿短袖洋裝之婦女（被告），及身穿深色短袖上衣及長褲
    之男子（莊宜瑞）從電梯走出。9時52分4秒許，二人朝畫面
    中右側走廊走去，遠離電梯口。經此份影音光碟側錄到之對
    話內容，均與告訴人所提錄音光碟「2020-ll-00-00-00-00.
    mp3」檔案內容相符，有本院勘驗筆錄在卷足憑（易字卷第2
    48頁）。
　㈣則經本院當庭依序勘驗告訴人所提錄音檔及被告自行提出之
    影音檔，經互核比對，兩者內容吻合，並與告訴人歷次指述
    之情節相符，除足認告訴人所指非虛，益見告訴人所提錄音
    檔確實與案發過程、情節相符，並無何剪接或偽變造之情事
    。且就此部分案發時間，無論係告訴人所提錄音檔或被告自
    行提出之影音檔，時間均顯示於2020年11月13日9時50分許
    ，被告辯稱：日期不是告訴人指訴的那一天，告訴人提出的
    錄音檔有經剪接變造云云，並不足採。
　㈤本件被告為附表編號4所示行為，係在告訴人住家門前一節，
    業據證人莊宜瑞及劉宥妡證述如上，且依被告所提出之監視
    器影音檔，被告與證人莊宜瑞離開電梯口後，即一同往告訴
    人住處方向走去，而被告經側錄之對談間曾說「阿芳，不好
    意思，吵到你了，說人家巡邏的說站在這邊，隔壁那個瘋女
    人說不可以」等語，並據被告供承前開所指「阿芳」係8樓
    住戶「籃菁芳」（易字卷第250頁），而「籃菁芳」之住處
    係在被告住處隔壁等節，有監視器錄影畫面截圖及被告所提
    刑事陳報（二）狀所附大樓8樓配置說明照片在卷足稽（偵
    一卷101頁至第103頁、第145頁），堪認被告確係於告訴人
    住家門前為附表編號4之行為。被告於本院審理時雖辯稱：
    我是去裡面找「阿芳」跟她講，不是在外面講，我沒有在公
    共區域云云。然其於偵查中即已供稱：我在公共區域講有犯
    罪嗎？巡邏在公共區域有事情嗎？我是針對公共事務，站也
    是站在公共區域云云（偵一卷第64頁），是被告於本院審理
    時辯稱沒有在公共區域講，是去「阿芳」住處裡面講云云，
    除與過往辯解自相矛盾，亦與卷內其他客觀事證不符，無從
    採取。告訴人住處門外為走廊通道（偵一卷第103頁），大
    樓住戶均可出入或通行經過，而屬多數人均得以共見共聞之
    處，則堪認定。
　㈥被告為附表編號4所示行為時，告訴人雖未在家（偵一卷第38
    頁），然被告於偵查中供稱：莊宜瑞跟我提到告訴人命令他
    不准去8樓巡邏，我就叫莊宜瑞帶我去看他怎麼巡邏云云（
    偵一卷第64頁），證人莊宜瑞於偵查中證稱：因為告訴人前
    一天早上叫我不要巡邏，被告叫我仍要巡邏，被告要了解一
    下當時的狀況，就跟我一起上去8樓了解情況，被告於錄音
    檔內的言語都是因為巡邏事件引起的等語（偵一卷第57頁至
    第63頁），且被告係站在告訴人門前，向告訴人鄰居稱「隔
    壁那個瘋女人」等語；而被告於言談間多次提及「他女兒是
    什麼東西啊」，有本院勘驗筆錄在卷可佐（易字卷第242頁
    至第247頁），亦與告訴人有女兒之情相吻合，則當日在公
    共區域參與對話之多數人，對於被告出言辱罵之對象即為告
    訴人均可認識，自不因告訴人未在場而得卸除被告之責任。
　㈦附表編號4所示「隔壁那個瘋女人」、「在瘋，奇怪，瘋成這
    個樣子，鴨霸欸」、「就是用這招，就胎哥生的」、「他女
    兒是什麼東西啊，笑死人，袂見袂笑」等語，均係對於個人
    抽象、籠統地侮辱謾罵，而屬侮辱之範疇，依上開說明，已
    難認有適用刑法第310條第3項及第311條第3款對於可受公評
    之事為適當評論之阻卻違法事由之餘地。再者，從本案對話
    脈絡觀之，被告因巡邏事宜，即接連以前開詞語羞辱，將告
    訴人貶抑為瘋女人、骯髒、不要臉之人，此等文字顯均欲使
    告訴人難堪，而非出於善意發表言論，且所表達之內容流於
    對個人人格特質之主觀批評與謾罵，而達人身攻擊之程度，
    實難認屬能證明為真實且與公共利益有關，亦難認係對於大
    樓事項進行之適當評論，故被告辯稱：所述內容均涉及大樓
    住戶的利益，可受公評，沒有公然侮辱的真實惡意云云，實
    難憑採。
三、綜上，本案事證明確，被告犯行均堪認定，俱應依法論科。
參、論罪科刑　　
一、罪名與罪數 
　　核被告就附表編號1、3、4所為，均係犯刑法第309條第1項
    之公然侮辱罪；附表編號2所為，係犯刑法第309條第1項之
    公然侮辱、第310條第1項之誹謗罪。被告於附表編號1至3所
    示時、地，辱罵、誹謗告訴人之行為，各係基於同一犯意，
    於密接時間、地點內，陸續出言侮辱及誹謗，且侵害同一法
    益，各行為之獨立性極為薄弱，顯係出於同一貶損告訴人名
    譽之目的，依一般社會健全觀念，難以強行分開，均應視為
    數個舉動之接續施行，合為包括之一行為予以評價，而僅論
    以接續犯之一罪。被告就附表編號1至3部分，以一行為同時
    觸犯公然侮辱、誹謗二罪名，屬想像競合犯，應依刑法第55
    條規定，從一重之誹謗罪處斷。被告所犯如附表編號1至3、
    附表編號4所示共2次犯行間，犯意各別，行為互殊，應予分論
    併罰。
二、論罪科刑
　　爰審酌被告為51年生之人，於本件案發時已有多年社會共同
    生活之經歷，當知在現代法治社會中，對於任何糾紛之解決
    ，應本諸理性、和平之手段與態度為之，縱與告訴人間存有
    嫌隙，亦有諸多更理性、合法之方式可表達己身不滿，竟選
    擇以上開方式，辱罵及誹謗告訴人，致生損害於告訴人名譽
    ；被告犯後亦未能坦認犯行，彌補告訴人所受損害，遑論對
    所為有深切反省之心；兼衡被告之犯罪動機、手段、情節、
    素行、犯罪所生危害程度，暨其於本院審理時自述智識程度
    為碩士畢業、現無業，擔任家管、家庭經濟狀況勉持，及所
    陳家庭生活狀況（易字卷第267頁至第268頁）等一切情狀，
    分別量處如主文所示之刑，並審酌其年齡、學歷、職業、收
    入等節，均諭知如主文所示之易科罰金折算標準。
據上論斷，應依刑事訴訟法第299條第1項前段，判決如主文。
本案經檢察官林恒翠提起公訴，檢察官高嘉惠到庭執行職務。 
中　　華　　民　　國　　111 　年　　4 　　月　　29　　日
                  刑事第二庭  法　官  林于心
以上正本證明與原本無異。
如不服本判決應於收受送達後20日內向本院提出上訴書狀，並應
敘述具體理由；如未敘述上訴理由者，應於上訴期間屆滿後20日
內向本院補提理由書（均須按他造當事人之人數附繕本）「切勿
逕送上級法院」。
中　　華　　民　　國　　111 　年　　4 　　月　　29　　日
                              書記官  莊琇晴
附錄本案論罪科刑法條：
中華民國刑法第309條第1項
公然侮辱人者，處拘役或9千元以下罰金。
中華民國刑法第310條第1項
意圖散布於眾，而指摘或傳述足以毀損他人名譽之事者，為誹謗
罪，處1年以下有期徒刑、拘役或1萬5千元以下罰金。
附表：
編號 時間 地點 言詞內容 涉犯法條 1 109年8月13日22時13分許 金品大樓1樓大廳管理室前 我不是像你這樣，像你瘋女人，再像你作假帳……你這種人，像你這樣胎哥（臺語，下同）、下三濫。 刑法第309條第1項公然侮辱罪 2 109年8月14日20時35分許 金品大樓1樓大廳管理室前 沒有人像你那麼骯髒齷齪的，你不要想說大家像你一樣胎哥生。……那如果是別人，就像你這樣袂見袂笑（臺語，下同），就不敢住在這裡了啦……。袂見袂笑，真的是袂見袂笑，人家在給你摸胸，要摸也要摸一個比較漂亮的，摸到這個胎哥女人，一下說這個男人是她老公，又說不是她老公，一大堆啦！胎哥嘛卡差不多。 刑法第309條第1項公然侮辱罪、第310條第1項誹謗罪    ……瘋女人，瘋未好（臺語）……袂見袂笑，主委勒，主鬼勒，財委？……幹你祖媽，袂見袂笑。     給你祖媽耍流氓？你祖媽因為你昨天耍流氓，你祖媽要貼給大家看，才知道你是流氓婆，袂見袂笑。     你可以在這邊耍流氓婆，你祖媽把你的相片拿出來給別人看……     你什麼東西阿，你阿，袂見袂笑，……，最不要臉的就是你們一堆，下西下症（臺語）。  3 109年8月15日21時49分許 金品大樓1樓大廳管理室前 你的胎哥代（臺語）還怕人家說啊？ 刑法第309條第1項公然侮辱罪    你這個人，最不要臉的就是你啦，袂見袂笑，你要作主委、財委，你看大家都在問嘛，袂見袂笑。  4 109年11月13日9時50分許 金品大樓8樓公共走道 不好意思吵到你了，說人家巡邏的說站在這邊，隔壁那個瘋女人（臺語）說不可以... 刑法第309條第1項公然侮辱罪    在瘋，奇怪，瘋成這個樣子，鴨霸欸。     就是用這招，這胎哥生的。     他女兒是什麼東西阿，笑死人，袂見袂笑，這真的聽起來會生氣，你知道。  
〈卷證索引〉
1 高雄市政府警察局三民第一分局高市警三一分偵字第10972677100號卷 警一卷 2 高雄市政府警察局三民第一分局高市警三一分偵字第10973631700號卷 警二卷 3 臺灣高雄地方檢察署109年度他字第6969號卷 他字卷 4 臺灣高雄地方檢察署110年度偵字第6014號卷 偵一卷 5 臺灣高雄地方檢察署110年度偵字第19141號卷 偵二卷 6 臺灣高雄地方檢察署110年度聲他字第1006號卷 聲他卷 7 本院110年度審易字第1141號卷 審易卷 8 本院110年度易字第357號卷 易字卷